臺灣桃園地方法院刑事判決　　　　　 96年度審交易字第107號
公　訴　人　臺灣桃園地方法院檢察署檢察官
被　　　告　甲○○
上列被告因公共危險案件，經檢察官提起公訴（96年度偵字第21
106號），本院判決如下︰
    主  文
甲○○服用酒類，不能安全駕駛動力交通工具而駕駛，處有期徒
刑陸月，如易科罰金，以新臺幣壹仟元折算壹日。
    事　實
一、甲○○前於民國95年2 月間，曾因酒醉駕車之公共危險案件
   （查獲時所測得之吐氣酒精濃度為每公升0.70 毫克），經本
    院以95年度壢交簡字第507 號判決判處罰金1萬2千元確定，
    於96年3月29日罰金繳清執行完畢；又於95年5月間，因酒醉
    駕車之公共危險案件（查獲時所測得之吐氣酒精濃度為每公
    升1.05 毫克），經臺灣新竹地方法院以95 年度竹交簡字第
    470號刑事判決判處拘役55日確定，於96年2月27日易科罰金
    執行完畢；又於96年3月間，因酒醉駕車之公共危險案件（
    查獲時所測得之吐氣酒精濃度為每公升1.01毫克），經本院
    以96年度交簡字第35號刑事判決判處有期徒刑3 月確定，尚
    未執行（以上均不構成累犯）。詎仍不知悔改，復知服用酒
    類致不能安全駕駛時，即不得駕駛動力交通工具，竟自96年
    8 月3 日晚上8 時30分許，在桃園縣平鎮市○○○路17號家
    中飲用啤酒3 罐，已達不能安全駕駛動力交通工具之程度，
    猶執意於同日晚上9時30分許飲畢後，貿然駕駛車牌號碼FM8
    -338號之重型機車外出，嗣於翌（4）日凌晨0時4 分許，行
    經平鎮市○○○路與關爺北路路口處，經警發覺有異而加以
    攔檢，並對其施以酒精濃度測試，測得其呼氣酒精濃度高達
    0.82MG/L而查獲。
二、案經桃園縣政府警察局平鎮分局報請臺灣桃園地方法院檢察
    署檢察官偵查起訴。
    理　由
一、上揭犯罪事實，業據被告甲○○於警詢及本院審理時均坦承
    不諱。被告於上揭犯罪時地，經警實施呼氣酒精濃度測試，
    測試值高達每公升0.82毫克，此有桃園縣政府警察局道路交
    通事故當事人酒精測定紀錄表1 紙在卷可佐，此外復有桃園
    縣政府警察局舉發違反道路交通管理事件通知單、汽車駕駛
    人酒後生理協調平衡檢測紀錄卡、刑法第185條之3案件測試
    觀察紀錄表各1紙附卷可稽。依交通部運輸研究所79年8月對
    駕駛人行為之研究（酒醉駕車對駕駛行為之分析研究）指出
    ，吐氣每公升酒精含量0.25 毫克等於血液中酒精濃度0.05%
    （亦即每100毫升血液中含50毫克酒精） ，血液中酒精濃度
    到達0.03%至0.05%時，對駕駛能力之影響為：多數駕駛人心
    境逐漸變幻不定、視覺與反應靈敏性減弱、對速度及距離的
    判斷力差；對心理行為之影響為：觀察力逐漸欠缺、心情漸
    趨輕鬆、自信心增加、多話、精神狀態處於陶醉感，血液中
    酒精濃度到達0.05%至0.08%時，對駕駛能力之影響為：反應
    遲鈍、駕駛能力受損、遲而不決或決而不行；對心理行為之
    影響為：情緒鬆散、感情與行為趨向誇張、肌肉不協調、精
    神處於興奮狀態，血液中酒精濃度到達0.08%至0.15%時，對
    駕駛能力之影響為：判斷力嚴重受到影響、體能與精神協調
    受損、駕駛之體能困難增加；對心理行為之影響為：產生情
    緒異常現象、步伐不平穩、言語不清、反應惡劣、記憶及判
    斷力受損、精神處於錯亂狀態，血液中酒精濃度超過0.15%，
    對駕駛能力之影響為：視線搖晃、駕駛已進入恍惚狀態、判
    斷及理解遭到扭曲、駕駛不穩定；對心理行為之影響為：意
    識不明、嘔吐、站、走及講話困難、責任感喪失、精神處於
    麻痺狀態，血液中酒精濃度超過0.5%，對駕駛能力之影響為
    ：無法開車；對心理行為之影響為：爛醉如泥、失去知覺可
    能致死、精神處於昏睡狀態。本件被告之酒精測定值為呼氣
    0.82MG/L，換算血液中酒精濃度值為0.164%，揆諸前開研究
    報告，其駕駛能力所受影響：視線搖晃、駕駛已進入恍惚狀
    態、判斷及理解遭到扭曲、駕駛不穩定；對心理行為之影響
    為：意識不明、嘔吐、站、走及講話困難、責任感喪失、精
    神處於麻痺狀態。復觀諸卷附之桃園縣政府警察局汽車駕駛
    人酒後生理協調平衡檢測紀錄卡記載，要求被告為：(1)直線
    步行10公尺後令其迴轉走回原地；(2)閉雙眼，30秒內朗誦阿
    拉伯數目由1001、1002至1030；(3)雙腳併攏，兩手貼緊大腿
    ，將一腳向前抬高離地15公分並停止不動30秒等檢測，被告
    檢測結果均為不合格，亦證被告之平衡能力已受酒精影響。
    綜上所述，足認被告為警查獲當時情況，已因酒精而使其正
    常駕駛能力受影響，已達不能安全駕駛之程度。被告自白顯
    與事實相符，足堪採信，本件事證明確，被告犯行堪以認定
    。
二、核被告所為，係犯刑法第185 條之3 之服用酒類不能安全駕
    駛動力交通工具而駕駛罪。本院審酌被告於飲酒後之呼氣酒
    精濃度已達每公升0.82毫克，已達不能安全駕駛之程度，猶
    貿然駕駛重型機車上路，顯然無視其他駕駛人及行人等不特
    定道路使用人於道路上之生命及身體安全，且其甫於96年間
    因酒後駕車案件，經本院於96年5 月30日以96年交簡字第35
    號判處有期徒刑3月，於96年6月25日確定，有卷附台灣高等
    法院被告前案紀錄表可佐，雖未構成累犯，但其一犯再犯，
    顯無視於法禁，嚴重危害行車安全，且乏尊重其他用路人生
    命、財產安全之觀念，兼衡被告之智識程度、犯罪手段、犯
    罪後坦承犯行等一切情狀，惟其前無其他不良刑事紀錄，檢
    察官求處有期徒刑7 月，尚嫌過重，為再予被告一最後自新
    機會，量處如主文所示之刑，並諭知易科罰金之折算標準。
據上論斷，依刑事訴訟法第299 條第1 項前段，刑法第185 條之
3、第41條第1項前段，刑法施行法第1條之1第1項、第2項但書，
判決如主文。
本案經檢察官黃珮如到庭執行職務。
中　　華　　民　　國　　96 　　年　　12 　月　　 7　　日
                      刑事庭  法　官　江振義
以上正本證明與原本無異。
如不服本判決，應於判決送達後10日內向本院提出上訴狀（應附
繕本），其未敘述上訴理由者，應於上訴期間屆滿後20日內補提
理由書狀於本院，上訴於臺灣高等法院。
　　　　　　　　　　　　　　　書記官　林韡婷
中　　華　　民　　國　　96　　年　　  12　　月　　7　 日
附錄論罪科刑依據之法條：
中華民國刑法第185條之3
服用毒品、麻醉藥品、酒類或其他相類之物，不能安全駕駛動力
交通工具而駕駛者，處1 年以下有期徒刑、拘役或3 萬元以下罰
金。
